臺灣苗栗地方法院刑事判決　　　　　　　 94年度易字第684號
公　訴　人　臺灣苗栗地方法院檢察署檢察官
被　　　告　丙○○
　　　　　　　　　　巷2弄12.
　　　　　　　　　　（另案羈押於臺灣嘉義看守所）
上列被告因違反毒品危害防制條例案件，經檢察官提起公訴（94
年度毒偵字第1202號），本院判決如下：
    主  文
丙○○施用第二級毒品，累犯，處有期徒刑陸月，如易科罰金，
以參佰元折算壹日。
　　事  實
一、丙○○前於民國89年間，因詐欺案件，經本院判處有期徒刑
    2 年確定，於91年1 月10日縮短刑期假釋出監，於91年9 月
    19日假釋期滿，假釋未經撤銷，未執行之刑以已執行論而執
    行完畢；又於94年間，因施用毒品案件，經本院裁定送觀察
    勒戒後，認無繼續施用毒品傾向，於94年2 月4 日執行完畢
    釋放，經臺灣苗栗地方法院檢察署檢察官，以94年度毒偵緝
    字第7 號為不起訴處分確定，猶仍不思悔改。丙○○於前揭
    觀察、勒戒執行完畢釋放後5 年內，基於施用第二級毒品安
    非他命之犯意，於94年5 月28日某時，在其位於苗栗縣通霄
    鎮○○里○○鄰○○○路112 巷2 弄12號住處，以將安非他命
    置於玻璃球吸食器上加熱吸食煙霧之方式，施用第二級毒品
    安非他命1 次，嗣於94年5 月30日上午11時30分許，經警採
    集尿液送驗，結果呈安非他命類陽性反應，始查悉上情。
二、案經嘉義縣警察局布袋分局報請臺灣苗栗地方法院檢察署檢
    察官偵查起訴。
　　理  由
一、訊據被告固不否認於上揭時、地經警採集尿液，送驗結果呈
    安非他命類陽性反應之事實，惟矢口否認有施用第二級毒品
    安非他命之犯行，辯稱：當天與乙○○、丁○○及甲○○在
    車上，乙○○、丁○○有施用毒品，而車內是密閉空間，其
    吸到二手煙，尿液才會驗出安非他命陽性反應云云。然查：
（一）前揭事實，業據被告於警詢中坦白承認，並有臺灣檢驗科
      技股份有限公司濫用藥物實驗室94年6 月21日KＺ00000000
      0000號濫用藥物尿液檢驗報告1 份在卷可稽。參以被告在
      警詢中並未受有刑求乙節，已據被告供明在卷（本院卷第
      138 頁），且被告當時雖受有傷害，惟並非警察所造成，
      被告為警查獲後，亦未立即製作筆錄，而係休息至翌日上
      午始接受警察詢問等情，亦有被告在嘉義縣警察局布袋分
      局之警詢筆錄3 份在卷足憑，足見被告上開自白可採，應
      認與事實相符。
（二）次按「服用安非他命後24小時內約有服用量30% 以原態排
      泄於尿液中，3 至4 天內排泄總量，約為90% ，‧‧‧而
      甲基安非他命服用後於24小時內約有70% 排泄於尿液中，
      ‧‧‧前開所示毒品，其於尿液中排出之最長時限，受施
      用劑量、施用方式、個人體質及其代謝情況等因素影響，
      因個案而異，一般可檢出之最長時間為，安非他命1 至4
      天」，有行政院衛生署管制藥品管理局90年5 月4 日管檢
      字第93902 號函1 紙在卷可稽，是經採尿檢驗呈安非他命
      陽性反應者，通常可認其人於採尿前96小時內有施用安非
      他命。本件被告於94年5 月30日上午11時30分許所採尿液
      既檢驗出安非他命陽性反應，經核與被告於警詢中自白於
      94年5 月28日在其上開住處施用安非他命之情節相符，顯
      見被告施用第二級毒品安非他命之犯行甚為明確。
（三）至被告辯稱施用二手煙乙節，依證人甲○○於本院審理時
      固證稱當時其與被告均坐在車上後座，被告並未施用安非
      他命，而係駕駛乙○○及丁○○等人施用等語（見本院審
      判筆錄），參以被告前有施用毒品前科，明知在此情況下
      ，會因吸到煙霧而達到施用毒品之效果，其可藉由要求對
      方停止施用，或在適當地點下車，遠離該環境，甚至開窗
      通風等方式，避免同時吸到安非他命之煙霧，卻未如此為
      之，足見其辯解顯有可疑；縱使如此，無論被告當時是否
      施用二手煙，亦無礙於被告於被警查獲前2 天即94年5 月
      28日在其住處施用毒品犯行之成立，故被告辯稱施用二手
      煙乙節，並不可採。
（四）被告一再辯稱並未施用毒品云云，顯係事後卸責之詞，不
      足採信。本件事證明確，被告之犯行堪以認定。
二、核被告丙○○所為，係犯毒品危害防制條例第10條第2 項之
    施用第二級毒品罪。其持有第二級毒品安非他命之低度行為
    ，為其施用之高度行為所吸收，不另論罪。被告前於89年間
    ，因詐欺案件，經本院判處有期徒刑2 年確定，於91年1 月
    10日縮短刑期假釋出監，於91年9 月19日假釋期滿，假釋未
    經撤銷，未執行之刑以已執行論，而執行完畢，有臺灣高等
    法院被告前案紀錄表1 份在卷可按，其受有期徒刑執行完畢
    後，5 年內再犯本件有期徒刑以上之罪，為累犯，應依刑法
    第47條規定加重其刑。爰審酌被告施用毒品係屬戕害自身健
    康，前經觀察勒戒之矯治處分，猶仍再犯，顯未徹底戒除毒
    癮惡習，施用毒品次數僅1 次，惡性尚非重大，犯後否認犯
    行暨檢察官求處刑度尚稱允當等一切情狀，量處如主文所示
    之刑，併諭知易科罰金之折算標準。
據上論斷，應依刑事訴訟法第299 條第1 項前段，毒品危害防制
條例第10條第2 項，刑法第11條前段、第47條、第41條第1 項前
段，罰金罰鍰提高標準條例第2 條，判決如主文。
本案經檢察官黃彥琿到庭執行職務。
中　　華　　民　　國　　94　　年　　12　　月　　6 　　日
                  刑事第三庭  審判長法　官  柳章峰
                                    法  官  呂曾達
                                    法  官  林卉聆
以上正本證明與原本無異。
如不服本判決，應於送達後10日內向本院提出上訴狀（應附繕本
）。
       　　                     　　書記官　盧俊良
中　　華　　民　　國　　94　　年　　12　　月　　6 　　日
附錄論罪科刑之法條全文：
毒品危害防制條例第10條第2項
施用第二級毒品者，處 3 年以下有期徒刑。
